【裁判字號】    92,簡上,263
【裁判日期】    921030
【裁判案由】    毒品危害防制條例
【裁判全文】
臺灣臺北地方法院刑事判決                        九十二年度簡上字第二六三號
    上  訴  人  甲○○  男  二.
              （原名紀宏仁）
右列上訴人即被告因違反毒品危害防制條例案件，不服中華民國九十二年六月二十三
日本院九十二年度簡字第二二五一號判決（聲請簡易判決處刑案號：臺灣臺北地方法
院檢察署九十二年度偵字第一一四五號），提起上訴，本院管轄之第二審合議庭判決
如左：
    主    文
上訴駁回。
紀宏仁緩刑年。
    事    實
一、紀宏仁前因施用第二級毒品安非他命案件，先後經二次送觀察、勒戒後，均認為
    無繼續施用毒品傾向，由臺灣士林地方法院檢察署檢察官分別於民國八十八年五
    月十七日、九十一年四月十二日，以八十八年度偵字第三七八０號、九十年度毒
    偵字第一八八五號為不起訴處分確定。詎仍不知悔改，復基於施用第二級毒品Ｍ
    ＤＭＡ之犯意，於九十一年十月十二日零時三十分許，在臺北市松山區○○○路
    「ＤＪ舞廳」內施用第二級毒品ＭＤＭＡ，嗣於同日一時三十分許，為警在臺北
    市松山區○○○路一二０巷臨檢查獲，並扣得ＭＤＭＡ三顆（驗餘淨重零點五八
    九六公克）。
二、案經臺北市政府警察局松山分局報告臺灣臺北地方法院檢察署檢察官偵查並聲請
    簡易判決處刑。
    理    由
一、右開事實，業據被告紀宏仁於警訊及本院審理時坦承不諱（九十二年度毒偵字第
    一一四五號偵卷第六頁反面、本院九十二年八月七日訊問筆錄），被告為警查獲
    時所採尿液經檢驗結果，呈ＭＤＭＡ陽性反應，此有臺灣尖端先進生技醫藥股份
    有限公司濫用藥物檢驗中心濫用藥物檢驗報告一紙附卷可稽（同偵卷第二頁），
    扣案之藥丸三顆，經國防部憲兵司令部鑑驗結果，有ＭＤＭＡ成分，此復有該部
    刑事鑑驗中心九十二年二月六日（92）字鑑字第０一五八八號鑑驗通知書附卷可
    佐（九十二年度核退字第二二號偵卷第十八頁），此外，被告前曾二度因施用第
    二級毒品安非他命案件，經送觀察、勒戒後，認為無繼續施用毒品傾向，分別由
    臺灣士林地方法院檢察署檢察官於八十八年五月十七日、九十一年四月十二日，
    以八十八年度偵字第三七八０號、九十年度毒偵字第一八八五號為不起訴處分，
    此有各該不起訴處分書在卷可按（九十二年度毒偵字第一一四五號偵卷第二二、
    二三頁），被告本次犯行係三犯，亦可採認。綜上，本件事證明確，被告犯行堪
    予認定，應依法論科。
二、核被告所為，係犯毒品危害防制條例第十條第二項施用第二級毒品罪。被告非法
    施用第二級毒品ＭＤＭＡ前後之非法持有第二級毒品ＭＤＭＡ之低度行為，為其
    非法施用之高度行為所吸收，不另論罪。扣案之第二級毒品ＭＤＭＡ三顆（驗餘
    淨重零點五八九六公克）為毒品危害防制條例第二條所定之第二級毒品，應依同
    條例第十八條第一項前段之規定沒收銷毀之。原審以被告罪證明確，適用毒品危
    害防制條例第十條第二項、第十八條第一項前段、刑法第四十一條第一項前段、
    罰金罰鍰提高標準條例第二條之規定，逕以簡易判決處有期徒刑四月，如易科罰
    金，以三百元折算一日，並宣告扣案毒品沒收，其認事用法並無不合，量刑亦屬
    妥適，上訴意旨空言指摘原判決不當，求予廢棄，為無理由，應予駁回。末查，
    被告前未曾受有期徒刑以上刑之宣告，此有臺灣高等法院被告全國前案記錄表在
    卷可稽，雖被告屢次施用第二級毒品，經觀察、勒戒仍未戒除吸毒惡習，然被告
    本次係屬三犯，除受本院刑之宣告外，業經本院於九十二年六月二十五日以九十
    二年度毒聲字第一二０九號裁定令入戒治處所施以強制戒治，此有臺灣高等法院
    被告全國前案紀錄表為憑，則被告經本次刑之宣告，應知所警惕，信無在犯之虞
    ，本院認為對於被告所宣告之刑，以暫不執行為適當，爰宣告緩刑三年，以啟自
    新。
據上論斷，應依刑事訴訟法第四百五十五之一條第三項、第三百六十八條，刑法第七
十四條第一款，判決如主文。
本案經檢察官蔡宏展到庭執行職務。
中      華      民      國    九十二    年      十      月     三十     日
                                    臺灣臺北地方法院刑事第五庭
                                        審判長法  官  黃程暉
                                              法  官  楊晉佳
                                              法  官  高偉文
右正本證明與原本無異
不得上訴
                                              書記官  張華瓊
中      華      民      國    九十二    年      十      月    三十一    日
附錄本案論罪科刑法條全文
毒品危害防制條例第十條
施用第一級毒品者，處六月以上五年以下有期徒刑。
施用第二級毒品者，處三年以下有期徒刑。


司法院資訊處製作；財團法人民間司法改革基金會備份。
